臺灣高等法院刑事裁定
110年度聲再字第223號
聲  請  人
即受處分人  張智傑



上列聲請人因違反毒品危害防制條例案件，對於本院109年度毒
抗字第123號，中華民國109年8月26日確定裁定（原審案號：臺
灣桃園地方法院109年度毒聲字第205號），聲請重新審理，本院
裁定如下：
    主  文
本件重新審理及停止執行之聲請均駁回。
    理  由
一、聲請意旨略以：伊發現確實之新證據，依毒品危害防制條例
    第20條之1第1項第5款，足認受觀勒或強制戒治保安處分之
    人，應不施以觀察勒戒或強制戒治。查法務部於民國110年3
    月26日修正公告，前科紀錄與行為表現項目中之「毒品犯罪
    相關司法紀錄」及「其他相關犯罪紀錄」之評估標準修正，
    有法務部110年3月26日法矯字第11006001760號函，修正頒
    布紀錄表及說明手冊，因此提出再審，懇請依法准予撤銷並
    停止強制戒治之保安處分云云。
二、按觀察、勒戒及強制戒治之裁定確定後，有下列情形之一，
    認為應不施以觀察、勒戒或強制戒治者，受觀察、勒戒或強
    制戒治處分之人，或其法定代理人、配偶，或檢察官得以書
    狀敘述理由，聲請原裁定確定法院重新審理：一、適用法規
    顯有錯誤，並足以影響裁定之結果者；二、原裁定所憑之證
    物已證明為偽造或變造者；三、原裁定所憑之證言、鑑定或
    通譯已證明其為虛偽者；四、參與原裁定之法官，或參與聲
    請之檢察官，因該案件犯職務上之罪，已經證明者；五、因
    發現確實之新證據足認受觀察、勒戒或強制戒治處分之人，
    應不施以觀察、勒戒或強制戒治者；六、受觀察、勒戒或強
    制戒治處分之人，已證明其係被誣告者；聲請重新審理，應
    於裁定確定後30日內提起；但聲請之事由，知悉在後者，自
    知悉之日起算；聲請重新審理，無停止觀察、勒戒或強制戒
    治執行之效力；但原裁定確定法院認為有停止執行之必要者
    ，得依職權或依聲請人之聲請，停止執行之；法院認為無重
    新審理之理由，或程序不合法者，應以裁定駁回之，毒品危
    害防制條例第20條之1第1項至第4項前段定有明文。
三、經查，本院原裁定確定日期雖為109年8月26日，然聲請人據
    以主張之「有無繼續施用毒品傾向評估標準紀錄表」及「有
    無繼續施用毒品傾向評估標準說明手冊」事由，係於110年3
    月26日修正實施，故聲請人於110年4月22日向監所主管提出
    「聲請再審狀」，未逾其知悉後之30日期限，先予說明。又
    「有無繼續施用毒品傾向評估標準紀錄表」及「有無繼續施
    用毒品傾向評估標準說明手冊」，係法務部針對多數不特定
    人民就有無繼續施用毒品傾向評估事項所為對外發生法律效
    果之具有法規性質之命令，是上開評估標準紀錄表及評估標
    準說明手冊之修正，為法律變更，並非毒品危害防制條例第
    20條之1第1項第5款所稱之「新證據」，聲請人以此為由聲
    請重新審理，核與法定要件不符。原裁定於109年8月26日作
    成時，上開評估標準紀錄表及評估標準說明手冊尚未修正，
    是法務部○○○○○○○○依據當時有效之修正前評估標準製作「有
    無繼續施用毒品傾向證明書」、「有無繼續施用毒品傾向評
    估標準紀錄表」，評估聲請人有繼續施用毒品之傾向，自屬
    合法，並無適用法規錯誤之情形。又聲請重新審理意旨復未
    敘明原確定裁定，有何符合其他各款所定重新審理事由之情
    形，是本件聲請重新審理及停止強制戒治處分之執行，均無
    理由，應予駁回。
據上論斷，應依毒品危害防制條例第20條之1第4項前段，裁定如
主文。
中　　華　　民　　國　　110 　年　　5 　　月　　18　　日
     　　　　　　 刑事第十四庭  審判長法　官  黃斯偉
                                      法　官  黎惠萍
                                      法　官  許泰誠 
以上正本證明與原本無異。
不得抗告。
                                      書記官  朱子勻
中　　華　　民　　國　　110 　年　　5 　　月　　19　　日